臺灣桃園地方法院民事判決　九十二年度勞訴字第一四號
　　原　　　告　乙○○
　　訴訟代理人　孫志堅律師
　　被　　　告　立明造紙廠股份有限公司
　　法定代理人　甲○○
　　訴訟代理人　陽文瑜律師
　　　　　　　　袁健峰律師
右當事人間請求給付加班費等事件，於民國九十三年二月六日辯論終結，本院判決如
左：
    主      文
原告之訴及假執行之聲請均駁回。
訴訟費用由原告負擔。
    事      實
甲、原告方面：
一、聲明：。
（一）先位聲明：
  １、被告應給付原告新台幣（下同）二百五十八萬一千七百八十九元，及自起訴狀
      繕本送達被告翌日起至清償日止，按年息百分之五計算之利息，
  ２、願供擔保請准宣告假執行。
（二）備位聲明：
  １、請求撤銷民國九十一年四月十八日原告簽署離職申請書之「本人在職期間之薪
      資、獎金、津貼、加班費、不休假薪資、勞工保險等差額及其他一切權利金均
      含在本項金額中領取，如有未領者亦聲明拋棄，爾後不得再向貴公司要求其他
      任何權利」之意思表示。
  ２、被告應給付原告二百五十八萬一千七百八十九元，及自起訴狀繕本送達被告翌
      日起至清償日止，按年息百分之五計算之利息，
  ３、願供擔保請准宣告假執行。
二、陳述：
（一）原告自民國七十年三月間受僱被告，每日工作超時四小時以上，於八十七年一
      月一日起，原告被安排至加工課擔任課長，工作時間為上午七時三十分至下午
      四時三十分止，實際上被要求每天加班至晚上九時，甚至十時或翌日零時止，
      且均不再給加班費，例假日、特休假日亦被要求工作。至九十年十二月一日起
      ，原告被調至二廠，上大夜班，自晚上八點起至翌日上午八點，連續上一個月
      大夜班均不換班。原告要求被告給休假和減少加班時數，於九十一年三月二十
      五日與被告公司總經理長談時，總經理告知或調回一廠抄紙部並減薪、或作守
      衛、或是私下提早優惠退休，但不得向其他員工公開此事，並要求原告在同年
      四月一日先簽署離職書始得辨理退休，原告以為是被告考量原告已工作二十一
      年之久故讓原告退休，因此同意提前退休並簽離職書。於同年四月十八日原告
      請領退休金時，原以為是依被告所答應之優退方案辦理，乃在被告授權處理之
      人之指示下在離職申請書上簽名，其他欄位包括「申請事由」或「金額」等項
      皆留白，事後結算時，被告逕在申請事由填「資遣」，金額僅載「壹佰零伍萬
      元整」。因被告未替原告辦理退休，而是資遣，原告乃當場要求結算自八十七
      年一月一日起至離職時，被告所欠加班費和不休假獎金，但被告仍以原告月薪
      五萬元乘二十一個基數，計算資遣費為一百零五萬元，並強迫原告收下，否則
      原告連此資遣費亦別想領取，原告始知受騙設計簽名，是原告受詐欺、脅迫始
      領取未含加班費、不休假薪資之資遣費。
（二）被告先設局誘騙以優退方式准原告退休，繼之讓原告簽署離職申請書，再予資
      遣，並以定型化契約要求原告填寫「在職期間之薪資獎金、津貼、加班費、不
      休假薪資、勞工保險等差額及其他一切權利金，如有未領者，亦聲明拋棄，爾
      後不得再向貴公司要求其他任何權利」之意思表示，原告因受詐欺和脅迫，意
      思表示顯有瑕疵，原告即委請律師二次發存證信函撤銷前揭有瑕疵之意思表示
      ，故原告仍有加班費和未休假日薪資之請求權。
（三）原告自八十七年一月一日起五年來除無休假外，每日工作自上午七時三十分至
      晚上十時或十一、二時止，每日延長工時二小時以上，按勞動基準法第二十四
      條規定：「延長工作時間在二小時以內者，按平日每小時工資額加給三分之一
      以上，再延長工作時間在二小時以內者，則按平日每小時工資額加給三分之二
      以上。原告之月薪為五萬元，每日工資為一千六百六十七元，每小時工資為二
      百零八元，故得向被告請領之加班費與未休假日之加倍工資共二百五十八萬一
      千七百八十九元，詳如附表所示。
（四）就原告受有詐騙、被脅迫之事證說明如下：
  １、原告工作最近五年，平時加班至少四小時，例、休假日、國定假日或是特休假
      皆照常上班。被告以「優退」為晃子，令原告誤以比照退休方式即一年二個基
      數提早退休，在辦理離職時，被告總經理卻不出面，由非被告員工之第三人劉
      一德等人，要求原告簽署空白離職資遣申請書，再要求原告不得主張資遣費以
      外之一切請求，原告受詐欺、脅迫之下，不得不同意先收下資遣費，但並不同
      意放棄五年來之加班費和未休假日薪資，在當時客觀環境下，原告因有急迫情
      事，且受被告所迫，原告自得主張撤銷有瑕疵之意思表示。
  ２、況原告已工作二十一年之久，在非不能勝任工作又非裁員下，只再工作四年即
      可依勞動基準法申請退休，何須急著提前離職，若非被告允諾以「優退方式」
      辦理，原告豈會同意以一年一個月基數方式資遣。若兩造同意以「資遣」方式
      辦理離職，則被告只須派人事、會計辦理結算即可，何須找公司以外之勞務顧
      問前來處理簽署離職申請書之事。顯見被告確是同意原告優退，俟後反悔才找
      勞務顧問處理，並以不正當方式迫原告接受資遣。
  ３、被告給予原告月薪五萬元為基本薪，即三萬五千元底薪、五千元交通費和一萬
      元技術津貼，並未擴及包括加班費與不休假薪資。被告提出九十二年六月之從
      業員薪津支付清單，佐證其他課長所領薪資亦為五萬元，然依清單無法佐證原
      告之薪資與其他課長相同，何況尚有經理劉邦鴻、課長黃爍經、何葉龍、賴光
      陽等人未列入清單內，該四人除底薪外，被告另給加班費。且除原告外，其他
      幹部，除規定加班外，皆照常休假。而原告僅放農曆年假或是納莉颱風假及請
      過一日特休假外，其他例、休假、國定假期和一個月之特休假皆無，是終年工
      作未有休假。
  ４、就平時加班部分，原告起碼加班四個小時之久，證人均稱渠等有加班即會看到
      原告加班，加班為四小時。證人戴鳳娥亦稱原告加班是由其排班，如加班平常
      是四小時，而例假日、國定假日有工作，原告就會加班，例假日、國定假日加
      班與一般工作一樣，加班四小時等語。可知原告平時加班四小時，例、休假日
      、國定假日和特休假日，均未休假而常工作之事實。
  ５、被告如提出原告上、下班打卡資料即可知原告平日工作時間，惟被告卻故不提
      出，並稱依程序無須保留打卡出勤資料，顯係故意滅失證據。且被告亦無法提
      出原告在國定假日工作之資料，依民事訴訟法第二百八十二條之一規定，原告
      之主張，應認為真。
三、證據：提出九十一年四月一日原告離職申請書、九十一年四月十八日離職資遣申
    請書、被告公司函、勞資爭議調解不成立紀錄、存證信函及回執證明、加班費及
    不休假之薪資明細表等影本、會談錄音帶及錄音譯文、八十七年至九十一年加班
    工時及加班費請求明細和相關附件資料各一份等為證，並請求訊問證人江麗坪、
    李秀蓮、楊許桂、戴鳳娥等人。
乙、被告方面：
一、聲明：除受不利判決願供擔保免假執行外，如主文所示。
二、陳述：
（一）原告自八十七年一月一日起調任課長之主管職務，薪資調升為每月固定工資五
      萬元，不另計加班費及其他獎金、津貼。事實上，原告因擔任主管職務，負責
      監督管理生產業務，工作性質為責任制，無法依時數計算加班費，因該課是否
      加班，由課長負責調度決定。
（二）按「勞資雙方所約定之月薪，如不低於基本工資加計例假、固定假日、特別休
      假日及延長工時應加給工資之總額，勞方即不得再行請求」，有司法院第十四
      期司法業務研究會之法律專題研究可資參照，兩造約定工資為月薪五萬元，顯
      高於基本工資加計原告之加班費，原告所稱之加班時數及例假日、特休假均未
      休息，均非實情，依上揭實務解釋，原告自不得再主張加班費，依被告公司員
      工薪津支付清單可知，主管人員課長之薪資均固定，如魏曾勝、巫喜開、吳秉
      國、游裕代（即接替原告之人）四位課長，每月薪資均固定為五萬元，不若其
      他員工依實際加班、出勤、績效核發薪資，原告擔任課長期間，兩造約定之月
      薪亦為固定五萬元，遠高於勞動基準法所規定之基本工資加例假、國定假日、
      特別休假日及延長工時，應給工資之總額，故原告已不得再請求加班費。
（三）原告於九十一年三月三十一日離職，被告公司總經理考量其任職公司已久，乃
      同意以資遣方式辦理離職，以便依勞動基準法核發資遣費，原告亦得領失業救
      濟金，於同年四月十八日達成合意，原告具領依勞動基準法規定以二十一個基
      數結算領取一百零五萬元，並切結聲明不再請求任何權利（含加班費），縱原
      告主張之加班費未領取，亦因雙方嗣後已和解不得再行主張。
三、證據：提出被告公司員工薪津支付清單、原告之勞工保險薪資調整表等各一份為
    證，並聲請函查台灣中小企業銀行大園分行被告之帳戶往來資料，及請求訊問證
    人游裕代、劉一德、劉美鳳等人。
    理      由
一、原告起訴前經桃園縣政府於九十一年十二月二十四日調解不成立，有該府勞資爭
    議調解紀錄影本一份在卷可參，是本件於起訴前已經調解不成立，已符民事訴訟
    法第四百零三條第一項第八款規定於起訴前應經調解之規定，先予敘明。
二、原告起訴主張伊自八十七年一月一日起擔任被告公司加工課課長，工作時間自上
    午七時三十分至下午四時三十分止，惟原告每天加班，於九十一年三月二十五日
    被告公司總經理要求原告調回一廠抄紙部並減薪，或擔任守衛，或以優惠退休方
    式離職，經原告同意以優惠退休離職，惟原告於同年四月十八日請領退休金時，
    被告竟予資遣，原告因被詐欺、脅迫領取不含加班費、不休假薪資之資遣費一百
    零五萬元，原告同意資遣之意思表示顯有瑕疵，故原告主張撤銷之，並請求被告
    給付上開期間加班費及未休之例、休、特休假日之加倍工資，因原告除自八十七
    年一月一日起五年間均無休假外，每日自上午七時三十分起至晚上十時或十一、
    二時止工作，每日延長工時四小時以上，原告之月薪為五萬元，日薪為一千六百
    六十七元，時薪為二百零八元，依勞動基準法第二十四條規定，得向被告請求之
    加班費與未休之例、休、特休假日加倍工資共二百五十八萬一千七百八十九元等
    語。被告則以：約定薪資如不低於基本工資及以基本工資為基準所計算之例、休
    假工資、備勤工資及延時工資等之總和，該工資之約定，即不違反勞動基準法，
    兩造應受其拘束，本件原告自八十七年一月一日起擔任被告公司課長之主管職務
    ，薪資調升為每月固定工資五萬元，包含加班費及其他獎金、津貼，並不低於最
    低基本工資所計算總和之規定，原告自不得再行請求，至原告所稱其離職時僅領
    取資遣費，係受有脅迫、詐欺等情事，被告則否認之，原告應舉證證明等語，資
    為抗辯。
三、原告自七十年三月起受僱被告，自八十七年一月一日起至九十一年三月三十一日
    止擔任被告公司課長職務，每月薪資五萬元，於九十一年四月十八日以資遣名義
    領取二十一個基數之資遣費共一百零五萬元後離職等事實，有被告公司員工離職
    申請書、離職資遣申請書等為證，並為被告所不爭執，堪信為真實。
四、原告主張伊自八十七年一月一日起至九十一年三月三十一日止，每日均延長工作
    時間四小時以上，且除少數休假日外，均無例、休及特休假日，而被告均未給付
    加班費及未休之例、休、特休假日工資，伊所領取每月五萬元之薪資為三萬五千
    元底薪、五千元交通費及一萬元之技術津貼，並不包括加班費及未休假日之工資
    ，惟為被告所否認。查：
（一）按工資由勞雇雙方議定之，但不得低於基本工資；前項基本工資，由中央主管
      機關設基本工資審議委員會擬定後，報請行政院核定之，勞動基準法第二十一
      條第一、二項定有明文。又如勞雇雙方約定之薪資，不低於基本工資及以基本
      工資為基準計算出之例休假工資、備勤工資及延時工資等之總合，則該工資之
      約定，自不違反勞基法之規定，雙方均應受其均束，勞方尚不得更行請求例、
      休假及備勤等工資。最高法院八十二年台上字第二九三號及八十五年台上字第
      一九七三號著有裁判要旨可參，可見勞工應獲得之工資金額，原則上得任由勞
      、雇雙方予以議定，僅所議定之數額不得低於行政院所核定之基本工資，雙方
      自應依所議定之工資給付收受。另「工資由勞雇雙方議定之，但不得低於基本
      工資，勞動基準法第二十一條第一項定有明文。雇主延長勞工工作時間者，應
      依同法第二十四條所定標準加給延長工作時間之工資。又雇主經徵得勞工同意
      於例假、休假、特別休假等日工作者，應加倍發給工資（同法第三十九條前段
      參照）。本題甲公司與乙、丙二人所約定之月薪，如未低於依上揭各有關規定
      加計之工資總額，該二人即不得再行請求，若低於該加計之工資總額，始得請
      求其差額」（七十八年度司法業務研討會第十四期第二十六則司法院第一廳研
      究意見參照）。
（二）被告對其支付僱用課長之薪資數額，因被告基於所營事業之特性，即被告公司
      之幹部薪資均為五萬元，包括加班費及其他費用，而原告自八十七年一月一日
      起擔任課長職務時，其薪資亦調整為固定薪五萬元等事實，有被告提出之公司
      員工薪津支付清單、勞工保險投險薪資調整表影本在卷可參，證人即接替原告
      擔任課長職務之游裕代亦到場證稱：「公司給我們五萬元薪資，底薪是三萬五
      千元，其他的津貼及加班費，總共是五萬元，我是課長，原告離職時也是課長
      。」等語（見本院九十二年十一月七日之言詞辯論期日筆錄）。可見在被告公
      司擔任課長職務之員工，其薪資均為固定薪資五萬元。況原告自八十七年一月
      一日擔任課長職務領取五萬元固定薪資，至九十一年四月間離職止，期間長達
      四年又三個月，對於被告每月給予之薪資表中工資、加班費等各項給與計算之
      基礎與方式均無異議，並按月領取薪資，顯已有默示之意思表示互相一致，應
      視為兩造就薪資之給予已有約定，雙方均應受其約束。
（三）參照八十六年起行政院所核定之基本工資為每月一萬五千八百四十元，每日為
      五百二十八元，每小時之時薪為六十六元，依勞動基準法第二十四條第一、二
      款延長工作時間之工資，在二小時以內者，按平日每小時工資額加給三分之一
      以上、再延長工時在二小時以內者，按平日每小時工資額加給三分之二以上。
      是依基本工資加計延時工資，延長二小時工時之工資額為每小時八十八元，再
      延長二小時之工資為每小時一百十元以上，以每日延長四小時工時計算每日工
      資則為九百二十四元（即528＋88×2＋110×2＝924），每月薪資以三十日計
      算則為二萬七千七百二十元，如再加計被告所稱之例假日薪資，以每個月六天
      計算例假日薪資（每週工作八十六小時計算）為三千一百六十八元（6×528＝
      3168元），二者合計為三萬零八百八十八元，原告自八十七年擔位課長後，每
      月領取之固定薪資為五萬元，已高於法定基本工資加計延時工資之總額甚多，
      縱再加計原告所稱未休之「休假」、「特休假」一年合計四十六天，以每月平
      均近四天（實際為46÷12＝3.7天）列入計算，四日薪資為二千一百一十二元
      （即4×528＝2112元）三者合計每月工資應為三萬三千元（即27720＋3168 ＋
      2112＝33000元），以顧及勞雇雙方利益及契約自由原則，並落實勞動基準法
      第二十一條第一項但書最低基本工資之規定，在不違反勞基法之規定，兩造已
      約定原告可領取之每月固定薪資五萬元，已不低於上開加計加班工資、未休假
      日工資之總計薪資數額，勞雇雙方自應受其拘束。故原告既已同意擔任課長職
      務工作，所約定之工資又未低於基本工資加計延時工資總額三萬三千元，揆之
      前揭說明，原告即不得於事後任意翻異，更行請求逾時加班之工資及例、休、
      特休假日工資。
（四）原告雖主張伊每日超時工作四小時，例、休、特休假日亦在工作，故薪資五萬
      元並不包含加班費及未休假之工資云云，惟原告之工作時間是否確為一整年均
      超時工作四小時且全年均無例、休、特休假，經訊問被告公司員工即證人：
  １、江麗坪稱：（問：是否有人工作二班制？）答：課長，工作到何時不清楚。我
      下班時他尚在工作。（問：國定假日及例假日原告是否有去上班？）答：我有
      去上班時，原告就有去上班，我例假日上班是公司排定加班的。（見本院九十
      二年八月五日言詞辯論期日筆錄）
  ２、李秀蓮稱：我有加班時就有看到原告加班，我是原告之課員。例假日我不一定
      去加班，加班時有看到原告，原告上班時是在機台工作。在九十年十二月一日
      之後，原告調離別單位我就不知道。（問：平常例假日及國定休假日、紀念日
      是否在加班？平常時間加班幾小時？）答：只有趕工才有加班。有趕工加班時
      就會看到原告，平常加班二至四小時。
  ３、許桂花稱：（問：原告是否有與你一起工作？是否知悉原告有在例假日工作？
      是否每星期日均如此？）答：我有加班時就有看到原告加班，我是原告之課員
      。例假日我不一定去加班，加班時有看到原告。九十一年三月原告調離別單位
      我就不知道原告加班。（問：平常例假日及國定休假日、紀念日是否在加班？
      平常時間加班幾小時？）答：有趕工才有加班就會看到原告，平常加班四小時
      。下班時我不清處原告是否在。沒有每天都要加班，平常加班最多四小時。
  ４、戴鳳娥稱：（問：加工課是否由你排班？每日晚上有排加班時數多少？例假日
      、紀念日、國定假日也是你排加班？）答：加班之事情均由我排班，原告之工
      作也是由我排班。加班是有的，但不一定有加班。如果加班平常是四小時，有
      大、小月之分。例假日、國定假日有趕工，原告就會加班也是由我排班。例假
      日、國定假日加班與一般工作一樣加班四小時，特休不是我排定，所以不知道
      （問：他特休是否有上班？）答：原告於九十年十二月一日至別廠後我就不清
      楚。（以上三人見本院九十二年九月五日言詞辯論期日筆錄）
  ５、游裕代稱：原告之工作時間為白天八小時。晚上需要時就要加班，過年時是較
      常加班。加班是加到八點一五分。（問：假日是否有加班？）答：很少。有趕
      工才有加班，有時四小時，有時八小時。（問：你加班時原告是否有加班？）
      答：我有加班原告就有加班，但是時間不多。（問：薪資外是否有報加班費？
      ）答：沒有，公司有給我們五○○○○元薪資。底薪是三五○○○元。其他的
      津貼及加班費，總共是五○○○○元。我是課長，原告離職時也是課長。」（
      見本院九十二年十一月七日言詞辯論期日筆錄）。
      由上述證人之證述，可知原告經常加班及在例假日工作，但因公司有趕工時，
      才有加班工作，並非每日均有加班及在每個例假日均需工作，況依民事訴訟法
      第二百七十七條前段規定，當事人主張有利於己之事實者，就其事實有舉證責
      任，原告就此有利於己之事實，未能舉證證明，又無其他具體事證，顯難僅憑
      原告所提其個人記載之曆日明細表，即足以認定原告每日均加班四小時及例、
      休、特休假日均工作等事實為真，亦難認原告主張其所領取之五萬元固定薪資
      外，仍有加班、例、休、特休假日之工資未領取之事，是原告上開請求，難認
      於法有據，尚非可採。
五、原告又主張伊於九十一年三月二十五日請求被告給休假和減少加班時數時，被告
    要求原告調回一廠抄紙部並減薪，或擔任守衛，或辦理優惠退休，原告同意優惠
    退休，惟於同年四月十八日辦理退休時，被告竟予資遣，原告因被詐欺、脅迫領
    取而領取不含加班費、未休假薪資之資遣費，原告同意資遣之意思表示顯有瑕疵
    ，故主張應予撤銷云云，惟被告則否認之，並辯稱原告未符退休及資遣條件，但
    被告為念及原告已工作二十一年之久，照顧員工生活，故私下給付一筆資遣費一
    百零五萬元予原告，並無脅迫之事。查：
（一）由原告於九十一年四月一日簽署之員工離職申請單所載離職原由為：「另謀工
      作」，而同年四月十八日所填寫之離職資遣申請書則載明：「茲本人乙○○因
      離職今同意向公司請領離職資遣費共計新台幣一百「零」五萬零零零零元正，
      本人在職期間之薪資、獎金、津貼、加班費、不休假薪資、勞工保險：：等差
      額及其他一切權利金均含在本項金額中領取，如有未領者亦聲明拋棄，爾後不
      得再向貴公司要求其他任何權利，恐口說無憑特立此離職同意書。」有兩造不
      爭執真正之上開二份申請書影本在卷可參，則離職原因原告自填為「另謀工作
      」，且領取一百零五萬元之資遣費時，聲明拋棄者為薪資、獎金、津貼、加班
　　　費、不休假薪資、勞工保險：：等差額及其他一切權利金，並非單就加班費、
　　　不休假薪資二項之金額拋棄，顯然兩造就原告可領取之數額計算清楚而無異見
      ，被告如有意扣除應發給原告之加班費、不休假工資，應僅就該二項載明即可
      ，而無庸將薪資、獎金、津貼：：等差額亦載入，可見該二份申請書確是兩造
      協商後由原告簽署之文件甚明。
（二）況證人即被告公司勞務顧問劉一德到庭證稱：（問：是否知悉原告之前之事？
      ）答：我知悉此事，在被告立明公司打電話告知有員工要離職。（問：如何處
      理？）答：當時公司說有員工做了一、二十年要離職，我覺得很可惜，是否讓
      他做滿二十五年讓他退休，但原告另有規劃要離職。公司總經理才讓他辦理資
      遣。（問：原告簽資遣書時你是否在場？）答：我在場，因為公司以前沒有辦
      過資遣，所以有關法令的事就由我幫他辦理。（問：「提示」此申請書是否為
      立明公司之文件？）答：不是，是從台中別家公司參考來的。（問：可以幫公
      司省一○○多萬元，為何被告尚要如此做？）答：因為原告已在公司上班一、
      二十年了。（問：當時是否先簽好字才填上金額？）答：我先填好金額，有先
      說明後原告才簽收的。（見本院九十二年十一月七日言詞辯論期日筆錄），而
      證人即被告公司會計人員劉美鳳則稱：（問：是否有到場？）答：有在場，當
      時已開好支票，資料也寫好我就拿資料上去。（問：當時乙○○簽寫時資料是
      否已寫好？）答：原告沒有不簽，是拿到支票後再簽字。（問：當時原告是否
      有說為何金額會如此少？）答：沒有說。（見本院九十二年十二月十六日言詞
      辯論期日筆錄），則證人均稱是原告看完離職申請書後才簽名，可見原告簽署
      上開文件時，並無受詐欺、脅迫之事甚明。
（三）雖原告提出與被告公司總經理事後協談內容之錄音帶及譯文一份為證主張原告
      經常加班且資遣費包括要算加班費給原告云云，惟該錄音帶內容所提及之內容
      關於原告加班之事，被告並不否認，本院亦認原告確有加班之事，但因加班之
      費用乃兩造約定在固定月薪五萬元之內，已如上述，並不影響上開法律之適用
      ，而錄音帶內容談及加班費之事，被告總經理是說：「加班費　我已經給你了
      。」並無明確表示尚有加班費未給之說詞，尚難以此認定原告仍有加班費未領
      取之事。此外，並無其他事證可資證明原告簽署離職申請書時，是遭脅迫或詐
      欺而為之事實，故原告上開主張，亦非可採。
六、綜上所述，原告依勞動基準法第二十四條、第三十六條、第三十七條、第三十八
    條規定，請求被告給付加班費、例、休、特休假日工作之工資合計二百五十八萬
    一千七百八十九元，及自起訴狀繕本送達被告之翌日起至清償日止，按年息百分
    之五計算之利息，為無理由，應予駁回，原告之訴既經駁回，其假執行之聲請，
    即失其依附，應併予駁回。
七、本件判決結果已臻明確，兩造其餘攻擊防禦方法、證據資料之舉證，核與本件判
    決結論不生影響，爰不逐一論駁，附此敘明。
八、據上論結：本件原告之訴，為無理由，依民事訴訟法第七十八條，判決如主文。
中　　　華　　　民　　　國　　九十三　　年　　　二　　　月　　二十  　　日
                                      臺灣桃園地方法院勞工法庭
~B法　　　官　潘進柳
右為正本係照原本作成
如對本判決上訴，須於判決送達後廿日內向本院提出上訴狀
中　　　華　　　民　　　國　　九十三　　年　　　二　　　月　　二十  　　日
~B法院書記官　卓清和
~F0
~T40
附表：
┌─────┬────┬────┬────┬────┬────┬───────┬─────┐
│          │八十七年│八十八年│八十九年│九十年度│九一年度│   合     計  │          │
│          │日數    │日數    │日數    │日數    │日數    │              │          │
├─────┼────┼────┼────┼────┼────┼───────┼─────┤
│例假日工資│５２日  │５２日  │５２日  │５２日  │１３日  │221日×1667元 │ 368407元 │
├─────┼────┼────┼────┼────┼────┼───────┼─────┤
│休假日工資│１６日  │１６日  │１６日  │１６日  │  ２日  │ 66日×1667元 │ 110022元 │
├─────┼────┼────┼────┼────┼────┼───────┼─────┤
│特休假工資│３０日  │３０日  │３０日  │３０日  │        │120日×1667元 │ 200040元 │
├─────┼────┼────┼────┼────┼────┼───────┼─────┤
│加班工資  │1440Ｈ  │1440Ｈ  │1440Ｈ  │1440Ｈ  │ 360Ｈ  │3060Ｈ×277元 │ 847620元 │
│          │        │        │        │        │        │3060Ｈ×345元 │0000000元 │
├─────┼────┴────┴────┴────┴────┴───────┴─────┤
│總金額    │                                                                  0000000元 │
└─────┴──────────────────────────────────────┘
